【裁判字號】    98,易,3496
【裁判日期】    981231
【裁判案由】    傷害等
【裁判全文】
臺灣臺北地方法院刑事判決              98年度易字第3496號
公  訴  人  臺灣臺北地方法院檢察署檢察官
被      告  甲○○
上列被告因傷害等案件，經檢察官提起公訴（98年度偵字第1770
8 號），本院判決如下：
    主  文
甲○○傷害人之身體，累犯，處拘役拾日，如易科罰金，以新
臺幣壹仟元折算壹日；又以加害生命、身體之事，恐嚇他人致生
危害於安全，累犯，處拘役貳拾日，如易科罰金，以新臺幣壹仟
元折算壹日。應執行拘役肆拾日，如易科罰金，以新臺幣壹仟元
折算壹日。
    事  實
一、甲○○綽號「阿火」，曾因偽造文書2 案、妨害家庭、傷害
    、竊盜、強盜等案件，分別經法院判處有期徒刑6 月、6 月
    、有期徒刑1 年、有期徒刑5 月、有期徒刑1 年、有期徒刑
    5 年2 月確定在案，嗣經臺灣士林地方法院96年度聲減字第
    1398號裁定偽造文書部分減為有期徒刑3 月、3 月、妨害家
    庭部分減為有期徒刑6 月、傷害部分減為有期徒刑2 月又15
    日、竊盜部分減為有期徒刑6 月、強盜部分不予減刑，並合
    併定應執行有期徒刑6 年8 月。甲○○於民國91年2 月22日
    入監服刑，減刑後，於97年4 月20日縮刑期滿執行完畢。
二、詎甲○○仍不知悔悟，因友人乙○○在臺北縣政府警察局中
    和第二分局調查竊盜案中供出伊係贓車前手而懷恨在心，竟
    於98年7 月4 日晚間10時50分許，前往乙○○家人所經營、
    位於臺北市○○區○○路99之1 號之水果攤，趁乙○○不備
    ，基於傷害乙○○身體之犯意，徒手毆打乙○○後腦部，致
    乙○○受有左頸瘀紅約1 乘以1 公分、右後枕痛、頭暈之傷
    害。嗣因乙○○自水果攤取出水果刀1 把嚇退甲○○，甲○
    ○乃搭乘計程車離去。
三、甲○○返家後，仍心有未甘，另行起意恐嚇甲○○，再於同
    日晚間11時許，在位於臺北市萬華區○○○路4 號13樓之30
    住處，借用其女友之行動電話撥打電話予乙○○，恫稱：「
    要準備傢伙拼輸贏」（台語）等加害生命、身體之事，恐嚇
    乙○○致生危害於安全。
四、案經乙○○訴由臺北市政府警察局中正第二分局移請臺灣臺
    北地方法院檢察署檢察官偵查起訴。
    理  由
一、證據能力之判斷：
    被告甲○○對於下列各項證據方法，均未爭執其證據能力，
    並同意作為證據（見本院卷第31頁），本院審酌其作成時之
    情況，認為並無不適當之情事，均得作為證據，合先敘明。
二、認定事實所憑之證據及理由：
    訊據被告甲○○固不否認於前揭時、地前往告訴人乙○○家
    人經營之水果攤找告訴人，惟矢口否認有何傷害、恐嚇告訴
    人乙○○之犯行，辯稱：伊只是拉告訴人，告訴人自己跌倒
    ；當晚是告訴人打電話給伊，說要拼輸贏，伊不甘示弱才回
    答「要輸贏來」，伊還說怎麼吵架沒關係，不要波及家人，
    沒有恐嚇告訴人云云（見本院卷第28頁反面、第31）。惟查
    ：
  (一)據告訴人乙○○向本院具結證稱：「我幫我父母收攤時甲○
    ○就從我背後打我後頸部，徒手打我，有意思要把我拉走」
    、「我與我弟就把他嚇走，我拿水果刀，我弟、我媽也有看
    到，我就說趕快報警，甲○○就坐上計程車跑了」、「他離
    開的時候說我當抓耙子，說我指認他」、「離開沒多久就打
    我手機，沒有顯示號碼，我的手機號碼是0000000000，大約
    在11點到12點之間」、「就說『要跟我輸贏』」等情綦詳（
    見本院卷第29頁至反面），核與其於偵訊中具結證述：「甲
    ○○之後用未顯示號碼的電話打給我，用台語說『要準備傢
    伙，與我拼個輸贏』」等語（見偵查卷第39頁），大致相符
    。且告訴人旋於當晚前往聯合醫院和平院區急診，經醫師診
    斷其受有左頸瘀紅約1 乘以1 公分、右後枕痛、頭暈等傷害
    非虛（見偵查卷第11頁）；再經調閱告訴人行動電話門號00
    00000000號當晚之雙向通聯記錄顯示，有門號0000000000號
    於晚間11時1 分、11時7 分、11時32分撥入，通話時間均約
    1 分多鐘（見偵查卷第31頁）；對此，被告承認：「（問：
    0000000000？）我女朋友的，我女朋友不認識乙○○」（見
    偵查卷第45頁），是被告當晚確持他人行動電話撥打給告訴
    人。綜上，足可佐證告訴人指述之情節，與事實相符，堪以
    採信。
  (二)被告雖辯稱：是告訴人自己跌倒云云，惟被告於偵訊時先稱
    ：「當天我去找他，他背對我，我拍他的肩膀，他回頭跟他
    的弟弟就衝過來毆打我」（見偵查卷第44頁），又稱：「我
    只是從後面叫他」（見偵查卷第56頁），向本院則稱：「我
    只是拉他，是他自己跌倒的」（見本院卷第28頁反面），再
    改稱：「我只拍他一下，他自己往後仰」云云（見本院卷第
    31頁反面），是被告本身陳述前後不一，且所謂告訴人自己
    跌倒云云，顯難遽信。又被告雖辯稱是告訴人打電話給伊要
    拼輸贏云云，然查被告所有行動電話門號0000000000號之雙
    向通聯記錄，當晚11時至12時之間，並無撥入之通話記錄（
    見偵查卷第51頁），則被告所辯，顯非事實，應係卸責之詞
    。
  (三)綜上，本案事證明確，被告傷害、恐嚇犯行洵堪認定，應予
    依法論罪科刑。
三、論罪科刑之依據：
    核被告所為，係犯刑法第277 條第1 項傷害罪及同法第305
    條恐嚇罪。被告先徒手打傷告訴人，返家後，又撥打電話恐
    嚇告訴人，2 次犯行犯意個別，行為互異，應予分論併罰。
    又查被告曾因偽造文書2 案、妨害家庭、傷害、竊盜、強盜
    等案件，分別經法院判處有期徒刑6 月、6 月、有期徒刑1
    年、有期徒刑5 月、有期徒刑1 年、有期徒刑5 年2 月確定
    在案，嗣經臺灣士林地方法院96年度聲減字第1398號裁定偽
    造文書部分減為有期徒刑3 月、3 月、妨害家庭部分減為有
    期徒刑6 月、傷害部分減為有期徒刑2 月又15日、竊盜部分
    減為有期徒刑6 月、強盜部分不予減刑，並合併定應執行有
    期徒刑6 年8 月，被告於91年2 月22日入監服刑，減刑後，
    於97年4 月20日縮刑期滿執行完畢等情有臺灣高等法院被告
    前案紀錄表附卷可參（見本院卷第34至52頁），是被告於前
    案徒刑之執行完畢後，5 年以內故意再犯本案有期徒刑以上
    之2 罪，均係累犯，均應依法加重其刑。爰審酌：(一)被告僅
    因告訴人向警方指認伊係贓車前手，懷恨在心，竟為前揭傷
    害、恐嚇犯行，致告訴人受有左頸瘀紅、右後枕痛、頭暈之
    傷害，心生恐懼；且被告犯罪後，飾詞否認犯罪，迄未與告
    訴人達成和解，態度不佳；(二)惟被告與告訴人本即交情匪淺
    ，僅因細故反目，又被告當時打傷告訴人後，告訴人尚能持
    水果刀嚇退被告，可見被告對其傷害、恐嚇所造成之影響尚
    非嚴重等一切情狀，分別量處如主文所示之刑，並均諭知易
    科罰金之折算標準及合併定應執行之刑，以示懲儆。
據上論斷，應依刑事訴訟法第284 條之1 、第299 條第1 項前段
，刑法第277 條第1 項、第305 條、第47條第1 項、第41條第1
項前段、第8 項、第51條第6 款，刑法施行法第1 條之1 ，判決
如主文。
本案經檢察官葉芳秀到庭執行職務。
中    華    民    國    98    年    12    月    31    日
                  刑事第六庭  法  官  林晏如
上正本與原本無異。
如不服本判決，應於判決送達後10日內向本院提出上訴狀（應抄
附繕本）。告訴人或被害人如對於本判決不服者，應具備理由請
求檢察官上訴，其上訴期間之計算係以檢察官收受判決正本之日
期為準。
                              書記官  楊盈茹
中    華    民    國    99    年    1     月    5     日
附錄本案論罪科刑法條全文：
中華民國刑法第277條
傷害人之身體或健康者，處 3 年以下有期徒刑、拘役或 1 千元
以下罰金。
犯前項之罪因而致人於死者，處無期徒刑或 7 年以上有期徒刑
；致重傷者，處 3 年以上 10 年以下有期徒刑。
中華民國刑法第305條
以加害生命、身體、自由、名譽、財產之事，恐嚇他人致生危害
於安全者，處 2 年以下有期徒刑、拘役或 3 百元以下罰金。

司法院資訊處製作；財團法人民間司法改革基金會備份。
